【裁判字號】    99,上訴,368
【裁判日期】    990420
【裁判案由】    違反毒品危害防制條例
【裁判全文】
臺灣高等法院高雄分院刑事判決         99年度上訴字第368號
上  訴  人
即  被  告  甲○○
上列上訴人因違反毒品危害防制條例案件，不服臺灣屏東地方法
院98年度訴字第1456號中華民國98年12月31日第一審判決（起訴
案號：臺灣屏東地方法院檢察署98年度毒偵字第1302號），提起
上訴，本院判決如下：
    主  文
上訴駁回。
    事  實
一、甲○○前於民國87年間因施用毒品案件，經觀察、勒戒後，
    因認無繼續施用毒品之傾向，於87年8月11日執行完畢釋放
    出所，由台灣屏東地方法院檢察署檢察官以88年戒毒偵字
    161 號為不起訴處分。又於89年間因施用毒品案件，經台灣
    屏東地方法院檢察署檢察官提起公訴並聲請強制戒治，嗣經
    臺灣屏東地方法院以89年易字第1072號判決判處有期徒刑7
    月確定，強制戒治部分於90年8 月18日停止並接續執行前開
    有期徒刑，於91年3 月18日執行完畢。另於91年、92年間再
    因施用第一級毒品案件，經台灣屏東地方法院裁定再令入戒
    治處所施以強制戒治，於93年1 月9 日因毒品危害防制條例
    修正而報結，刑責部分則各以92年訴字6 號判決判處有期徒
    刑10月、以92年訴字724 號判決判處有期徒刑1 年6 月。其
    於93年間另因竊盜案件經台灣屏東地方法院判處有期徒刑6
    月，上開數案件接續執行，於95年5 月2 日縮短刑期假釋出
    監，迄95年6 月24日保護管束期滿執行完畢。猶不知悔改，
    明知海洛因屬第一級毒品，不得持有及施用，仍基於施用第
    一級毒品海洛因之犯意，於98年4 月19日某時許，在屏東縣
    長治鄉○○○道路上，以針筒注射方式，施用第一級毒品海
    洛因1 次。嗣於98年4 月22日因另案通緝為警查獲，經警採
    驗尿液，檢出海洛因代謝後之嗎啡陽性反應，始知悉上情。
二、案經屏東縣政府警察局屏東分局報告台灣屏東地方法院檢察
    官偵查起訴。
    理  由
一、被告雖未於本院準期日及審理期日到庭陳述，惟原審訊據上
    訴人即被告甲○○直承「於98年4 月19日某時許，在屏東縣
    長治鄉○○○道路上，以針筒注射方式，施用第一級毒品海
    洛因1 次。嗣於98年4 月22日因另案通緝為警查獲，經警採
    驗尿液，檢出海洛因代謝後之嗎啡陽性反應」。於原審審理
    時亦同此供承無異，並有台灣檢驗科技股份有限公司濫用藥
    物尿液檢驗報告在卷可資佐證，依該檢驗報告，被告尿液之
    嗎啡值為18850ng/ml，此項鑑驗，係採用酵素免疫分析法
    （EIA ）初步檢驗，再以氣相層析質譜儀（GC/MS ）確認，
    後者為目前醫學界公認為最精密有效之方法，經驗出被告尿
    液中嗎啡濃度為「18850ng/ml」（其標準閾值濃度300ng/ml
    ），益徵被告尿液中嗎啡濃度至高。按被告之自白，非出於
    強暴、脅迫、利誘、詐欺、疲勞訊問、違法羈押或其他不當
    方法，且與事實相符者，得為證據，刑事訴訟法第156 條第
    1 項定有明文。亦即被告之自白係出於自由意思，且與事實
    相符者，即有證據能力，被告迭次自白，均係出於自由意志
    ，自得採為本件判決之基礎。由上揭各證據資料研析，足認
    被告之自白核與事實相符，本件事證明確，被告犯行堪以認
    定。
二、核被告所為，係犯毒品危害防制條例第10條第1 項施用第一
    級毒品罪。被告持有毒品，復進而施用，其持有毒品之低度
    行為，為施用毒品之高度行為所吸收，不另論罪。被告有如
    事實欄記載之前科及執行紀錄，於95年6 月24日執行完畢，
    有臺灣高等法院被告全國前案紀錄表1 份在卷可憑，於5 年
    內故意再犯有期徒刑以上之本件之罪，為累犯，應依刑法第
    47條第1 項規定加重其刑。
三、原審依毒品危害防制條例第10條第1 項，刑法第11條前段、
    第47條第1 項，並審酌被告係累犯，雖於犯後坦承犯行，而
    施用毒品行為本質上係屬自我戕害行為，反社會性程度應屬
    較低；惟施用毒品，不僅足以戕害其個人身心，且極易滋生
    其他犯罪，惡化治安甚重，嚴重損及公益，且被告前經觀察
    勒戒處遇助其戒除毒品，竟再為本件施用毒品犯行，顯見其
    不思悔改，自制力亦顯不佳，及斟酌前科素行之紀錄等一切
    情狀，量處有期徒刑10月。認事用法尚無不合，量刑亦稱妥
    適，被告上訴意旨略以「被告因另案通緝為警查獲，採驗尿
    液，檢出海洛因代謝後之嗎啡陽性反應，但被告由已戒毒多
    時，前揭檢驗數值頗值疑議」等語指摘原判決不當，經本院
    詳細審酌檢驗報告，其詳如上所述，所辯並無可取，上訴為
    無理由，應予駁回。
四、被告經合法傳喚，無正當理由不到庭，爰不待其陳述逕行判
    決。
據上論斷，應依刑事訴訟法第371 條、第368 條，判決如主文。
本案經檢察官彭南雄到庭執行職務。
中    華    民    國    99    年    4     月    20    日
                刑事第二庭  審判長法  官  林正雄
                                  法  官  黃壽燕
                                  法  官  陳啟造
以上正本證明與原本無異。
如不服本判決應於收受本判決後10日內向本院提出上訴書狀，其
未敘述上訴理由者，並得於提起上訴後10日內向本院補提理由書
狀（均須按他造當事人之人數附繕本）「切勿逕送上級法院」。
中    華    民    國    99    年    4     月    20    日
                                  書記官  林明威
附錄本案所犯法條全文
毒品危害防制條例第10條
施用第一級毒品者，處6 月以上5 年以下有期徒刑。
施用第二級毒品者，處3 年以下有期徒刑。

司法院資訊處製作；財團法人民間司法改革基金會備份。
